臺灣臺中地方法院刑事判決　　　　　　　　　　　　　九十三年度訴字第三五二號
　　公　訴　人　臺灣臺中地方法院檢察署檢察官
　　被　　　告　丙○○
　　選任辯護人　陳沆河律師
　　被　　　告　丁○○
右列被告等因妨害自由案件，經檢察官提起公訴（九十二年度偵字第一二四一六號）
，被告等就被訴事實為有罪之陳述，經本院合議庭裁定由受命法官獨任進行簡式審判
程序，本院判決如左：
    主  文
丙○○共同私行拘禁，處有期徒刑壹年，緩刑年。
丁○○共同私行拘禁，處有期徒刑壹年貳月。
    事  實
一、丙○○與乙○○曾為男女朋友關係，雙方前因共同投資泡沫紅茶店經營不善倒閉
    ，乙○○故而簽發一張面額新臺幣（下同）一百五十萬元之本票予丙○○抵償投
    資欠款，惟乙○○卻一再藉故拖延未還款，丙○○竟與丁○○及綽號「阿同」、
    「猛吹」、「阿邪」、「家明」等姓名年籍不詳之成年男子，共同基於私行拘禁
    剝奪他人行動自由之犯意聯絡，先由丙○○於民國九十二年六月十五日十四時許
    ，藉與乙○○相約在臺中市○○路與公益路口之「水舞饌泡沫紅茶店」見面之際
    ，由「阿同」下令，丁○○及「猛吹」、「阿邪」、「家明」四人強行將乙○○
    押入車牌號碼不詳之計程車內，命該計程車司機將車駛往臺中市大坑山區，丙○○及「阿同」則駕駛另一部「阿同」所有車牌號碼不詳之自用小客車尾隨其後而
    行。下車後，綽號「阿同」之人，即持鐵鍊及木棍毆打乙○○，隨後將乙○○帶
    往大坑半山坡上之某處空屋拘禁，並以麻繩捆住乙○○，使之無法行動，藉此方
    式剝奪乙○○行動自由，期間，丁○○及綽號「阿同」、「猛吹」、「阿邪」、
    「家明」等人並再出手圍毆乙○○。嗣於當天二十時許，再由丁○○及綽號「猛
    吹」、「阿邪」、「家明」等人搭乘車牌號碼不詳之計程車將乙○○押往臺中市
    ○○路上之「文心茶坊」，綽號「阿同」之男子則駕駛其所有之車牌號碼不詳之
    自用小客車搭載丙○○隨後至前開「文心茶坊」。在「文心茶坊」期間，乙○○
    因受其等恫嚇而答應先還款二十萬元，並撥打電話給親戚朋友籌錢。未幾，綽號
    「阿同」之男子再以其所有之前開自用小客車分批搭載乙○○、丁○○及綽號「
    猛吹」、「阿邪」、「家明」與丙○○等人，強行將乙○○載至台中市○○○○
    街三十號之透天厝之二樓拘禁，期間丁○○及綽號「阿同」、「猛吹」、「阿邪
    」、「家明」等人並分持木棍、鋁棒毆打乙○○，喝命其趕快籌錢贖人，乙○○
    遂再依指示以其所有之行動電話向林英美、黃嘉怡等人籌措現金。嗣林英美先於
    翌日即同年六月十六日十三時許，依乙○○之要求攜帶二萬元，前往臺中市○○
    路○段二十二號交付贖金，丁○○則依丙○○之指示前去上開約定地點取款。嗣
    丙○○、丁○○及綽號「阿同」、「猛吹」、「阿邪」、「家明」等人，再令乙○○聯絡親友籌款，乙○○遂連續撥打電話給黃嘉怡要求再幫忙籌備贖款，黃嘉
    怡因覺有異而報警處理。九十二年六月十六日二十三時三十分許，黃嘉怡應「阿
    邪」、丁○○等要求，攜帶三萬元之現金，雙方原約定於臺中市○○路與公園路
    口處交付贖款，惟丁○○及綽號「阿邪」查覺有異，遂以電話通知黃嘉怡，多次
    更換取款地點，嗣於九十二年六月十七日零時五分許，在臺中市○區○○路二二
    八號「花都大舞廳」一樓大門前，為埋伏員警當場逮捕前來取款之丁○○。而另
    在場監控之「阿邪」，即以電話告知及綽號「阿同」、「猛吹」、「阿邪」、「
    家明」及丙○○等人，其五人得知上述消息後，即將乙○○再押上車牌號碼不詳
    之自用小客車，駛離上開拘禁處所，於臺中市○○路旁釋放，至此乙○○已為私
    行拘禁長達近三十五小時，嗣乙○○為警送往行政院衛生署臺中醫院醫治，經診
    斷結果頭面部、胸腹部、四肢部及背臀部均受有多處之傷害（傷害部分業據告訴
    人撤回告訴）。
二、案經臺中市警察局第二分局移送臺灣臺中地方法院檢察署檢察官偵查起訴。
    理  由
一、右揭事實業據被告丙○○、丁○○於本院審理時坦承不諱，核與被害人乙○○所
    述被害情節、證人林英美、黃嘉怡證述如何付款之情節均相符，足認被告二人自
    白與事實相符應堪採信，復有診斷證明書一紙、贓物保管收據一紙、交付金錢及
    被害受拘禁地點等之照片十張相符、本票一紙等在卷可佐。本案事證明確，被告
    二人犯行，堪可認定。
二、核被告丙○○、丁○○所為，均係犯刑法第三百零二條第一項之私行拘禁罪。被
    告丙○○、丁○○與綽號「阿同」、「猛吹」、「阿邪」、「家明」等人姓名年
    籍不詳之成年男子就前開私行拘禁之犯行，有犯意聯絡，行為分擔，為共同正犯
    。爰審酌被告丙○○係為催討被害人積欠之款項，輕信他人建議，一時思慮未周
    ，方為此犯行，並於過程中，曾攔阻其他共犯毆打被害人，業據被害人乙○○陳
    述在卷，及其犯後並坦承犯行，犯後態度良好；被告丁○○，因他人邀約，即為
    此犯行，且限制當事人之自由近三十五小時，對被害人所造成之心理上恐懼甚大
    ，嚴重影響社會秩序與安全，惟其犯後已坦認犯行，犯後態度良好等一均情狀分
    別量處如主文第一、二項所示之刑。辯護人雖請求本院處以被告丙○○有期徒刑
    六月，惟本院審酌前開事由，認以有期徒刑一年為適當，併此敘明。又被告丙○○前未曾受有期徒刑以上刑之宣告，有臺灣高等法院被告全國紀錄表在卷可按，
    犯後坦承犯行，深具悔意，被害人亦於本院審理時陳述願原諒被告丙○○，且其
    現罹患胃癌經此教訓，當知警惕而無再犯之虞，本院綜核各情，所宣告之刑，認
    以暫不執行為適當，併予宣告緩刑，以啟自新。
三、公訴意旨另以：被告丙○○與丁○○及綽號「阿同」、「猛吹」、「阿邪」、「
    家  明」等姓名年籍不詳之成年男子，於前開所述之私行拘禁犯行之過程中，共
    同基於普通傷害之犯意聯絡，分別在臺中市○○○區○道路邊持鐵鍊及木棍毆打
    告訴人乙○○，在臺中市○○○○街三十號之透天厝，分持木棍、鋁棒毆打告訴
    人乙○○致其受有頭面部、胸腹部四肢部及背臀部均受有多處之傷害，因認被告
    二人涉有共犯刑法第二百七十七條第一項之普通傷害罪嫌。告訴人乙○○原於九
    十二年六月十七日警詢時即表示對被告等人提出傷害告訴（偵卷第十六頁），起
    訴書誤載告訴人乙○○就傷害部分未告訴，合先敘明。惟按告訴乃論之罪，其告
    訴經撤回者，應諭知不受理之判決，刑事訴訟法第三百零三條第三款定有明文，
    又對於共犯一人撤回告訴者，其效力及於其他共犯，同法第二百三十九條前段亦
    有明文。經查：本件檢察官係認被告丙○○、丁○○共犯刑法第二百七十七條第
    一項之普通傷害罪，依照同法第二百八十七條前段之規定，係屬告訴乃論之罪。
    茲據告訴人乙○○於第一審辯論終結前當庭撤回對被告丙○○之告訴（本院卷第
    四二頁），其效力自及於被告丁○○。故依前所述，本院原應就此部分為不受理
    之判決，惟因此部分與右揭經論罪科刑部分具有牽連犯之裁判上一罪關係，爰不
    另為不受理之諭知。
據上論斷，應依刑事訴訟法第二百七十三條之一第一項、第二百九十九條第一項前段
，刑法第二十八條、第三百零二條第一項、第七十四條第一款，罰金罰鍰提高標準條
例第一條前段，判決如主文。
本案經檢察官甲○○到庭執行職務。
中      華      民      國      九十三      年    六    月      三      日
                                臺灣臺中地方法院刑事第十四庭
                                        法  官  劉  逸  成
右正本證明與原本無異。
如不服本判決，應於送達後十日內向本院提出上訴狀（須附繕本），上訴於臺灣高等
法院臺中分院。
                                        書記官
中      華      民      國      九十三      年    六    月      三      日
附錄論罪科刑法條
中華民國刑法第三百零二條
 (剝奪他人行動自由罪)
私行拘禁或以其他非法方法，剝奪人之行動自由者，處五年以下有期徒刑、拘役或三
百元以下罰金。
因而致人於死者，處無期徒刑或七年以上有期徒刑，致重傷者，處三年以上十年以下
有期徒刑。第一項之未遂犯罰之。
